臺灣臺北地方法院刑事判決　　　九十六年度易字第二○四四號
公　訴　人　臺灣臺北地方法院檢察署檢察官
被　　　告　乙○○
上列被告因竊盜等案件，經檢察官提起公訴（九十六年度偵字第
一三九八一號），本院判決如下：
    主  文
乙○○攜帶兇器竊盜，累犯，處有期徒刑捌月，扣案鑰匙壹支沒
收之；又結夥三人以上攜帶兇器竊盜，累犯，處有期徒刑拾月；
又共同無故侵入他人建築物，累犯，處有期徒刑月；又攜帶兇
器竊盜，累犯，處有期徒刑柒月。應執行有期徒刑壹年肆月，扣
案鑰匙壹支沒收之。
    事  實
一、乙○○前於民國九十三年間，因違反毒品危害防制條例案件
    ，經本院以九十三年度簡字第一二二五號刑事簡易判決判處
    有期徒刑六月確定，又犯竊盜罪，經本院以九十三年度易字
    第一五九七號判處有期徒刑三月確定，上開二罪，經本院以
    九十四年度聲字第四八八號定應執行有期徒刑八月確定，於
    九十四年七月二十二日縮刑期滿執行完畢，猶不知悔改，(一)
    於九十六年七月二日中午十二時許，在臺北市○○區○○街
    家樂福賣場附近，見甲○○所有車牌號碼ＣＪ—三二○五號
    自用小客車停放於該處，竟萌生意圖為自己不法所有之犯意
    ，持其所攜帶客觀上具有殺傷力，足以對人之生命、身體、
    安全構成威脅，可供兇器使用之螺絲起子一支，插入該車車
    門鑰匙孔開啟車門，再以己有自備之鑰匙發動該車引擎後竊
    取之；(二)又與真實姓名年籍不詳綽號「阿軟」及「阿強」之
    成年男子，共同基於意圖為自己不法所有及無故侵入他人建
    築物之犯意聯絡，於同年月四日上午六時二十分許，由乙○○駕駛前開竊得之自用小客車搭載「阿軟」及「阿強」，進
    入臺北市○○區○○路十號地下一樓停車場，推由乙○○持
    其所攜帶客觀上具有殺傷力，足以對人之生命、身體、安全
    構成威脅，可供兇器使用之螺絲起子一支，插入該處丁○○
    所使用之辦公室大門喇叭鎖後開啟之，共同侵入該辦公室內
    ，竊取丁○○所有之ＢＭＷ汽車鑰匙一支、手錶一支、戒指
    一枚、佛珠一串、數位電視盒一個、電腦螢幕一臺、公事包
    一個（內有臺胞證、退伍令）、化妝盒一個、草席二張、古
    銅板三箱（約新臺幣（下同）二千元）、丁○○之母周士琴
    所有之皮包一個（內有行動電話一支、現金三千元、中國信
    託商業銀行信用卡、郵局金融卡、全民健康保險卡、悠遊卡
    各一張），得手後駕車逃逸；(三)另基於意圖為自己不法所有
    之犯意，於同年月六日上午十時許，駕駛前開竊得之自用小
    客車，在臺北市○○區○○街六十九號地下二樓停車場，見
    丙○○所有車牌號碼六六五九—ＱＢ號之自用小客車停放於
    該處，遂持其所攜帶客觀上具有殺傷力，足以對人之生命、
    身體、安全構成威脅，可供兇器使用之螺絲起子一支，拆卸
    該車車牌二面而竊取之，得手後將之懸掛於其所竊得之前揭
    自用小客車上，旋於同日晚間某時許，駕駛上開竊得之自用
    小客車，前往臺北市○○區○○路十號地下一樓停車場，欲
    再度進入該處辦公室行竊之際，為丁○○發覺旋即駕車逃逸
    ，嗣於同日晚間八時三十分許，在臺北市○○區○○路二段
    十九號前為警查獲，並扣得其所有竊取前開自用小客車所用
    之鑰匙一支。
二、案經甲○○、丁○○訴由臺北市政府警察局信義分局報請臺
    灣臺北地方法院檢察署檢察官偵查起訴。
    理  由
壹、證據能力方面：
    按被告以外之人於審判外之言詞或書面陳述，除法律有規定
    者外，不得作為證據，刑事訴訟法第一百五十九條第一項固
    定有明文；惟被告以外之人於審判外之陳述，雖不符刑事訴
    訟法第一百五十九條之一至第一百五十九條之四之規定，而
    經當事人於審判程序同意作為證據，法院審酌該言詞陳述或
    書面陳述作成時之情況，認為適當，亦得為證據，當事人、
    代理人或辯護人於法院調查證據時，知有第一百五十九條第
    一項不得為證據之情形，而未於言詞辯論終結前聲明異議者
    ，視為有前項之同意，同法第一百五十九條之五亦有明文。
    證人即告訴人甲○○、丁○○、被害人丙○○於警詢時之證
    述，及其等所書立之贓物認領保管單，雖屬被告以外之人於
    審判外之言詞及書面陳述，然當事人於審判程序對於上開證
    據方法之證據能力並未爭執，本院審酌前開證人於警詢中之
    陳述，及所書立之贓物認領保管單，均係於案發之初立即製
    作，對案發情況之記憶當甚為清晰，不致發生一般傳聞證據
    中證人記憶瑕疵之風險，足認前揭證據方法，適為本案之證
    據。又其餘資以認定被告乙○○犯罪事實之非供述證據（詳
    後述），亦查無違反法定程序取得之情形，依同法第一百五
    十八條之四反面規定，洵具證據能力，合先敘明。
貳、實體方面：
一、上揭犯罪事實，業據被告乙○○坦承不諱（見本院卷第十九
    頁反面、第二十三頁），核與證人即告訴人甲○○、被害人
    丙○○證述失竊；證人即告訴人丁○○證稱其辦公室遭被告
    等三人共同侵入竊盜之情節相符（見臺灣臺北地方法院檢察
    署九十六年度偵字第一三九八一號偵查卷第二十二頁至第二
    十四頁、第十六頁至第十八頁、第十九頁至第二十一頁、第
    五十六頁至第五十七頁），並有甲○○、丁○○、丙○○分
    別出具之贓物認領保管單、現場照片在卷可稽（見同上偵查
    卷第四十一頁至第四十三頁、第四十五頁至第五十二頁），
    復有鑰匙一支扣案可資佐證，堪認被告任意性自白與事實相
    符。本案事證明確，被告加重竊盜及無故侵入他人建築物犯
    行，均堪認定，應予依法論科。
二、按刑法第三百二十一條第一項第三款攜帶兇器竊盜罪，係以
    行為人攜帶兇器竊盜為其加重條件，此所謂兇器，其種類並
    無限制，凡客觀上足對人之生命、身體、安全構成威脅，具
    有危險性之兇器均屬之，且祇須行竊時攜帶此種具有危險性
    之兇器為已足，並不以攜帶之初有行兇之意圖為必要（最高
    法院七十九年臺上字第五二五三號判例意旨參照）。查螺絲
    起子之鐵質尖端部分，甚為堅硬銳利，客觀上皆係足以對人
    之生命、身體、安全構成威脅之兇器。核被告意圖為自己不
    法之所有，持上揭兇器，竊取他人財物之行為，就事實欄一
    之(一)、(三)部分所為，係犯刑法第三百二十一條第一項第三款
    攜帶兇器竊盜罪；其就事實欄一之(二)部分所為，係犯刑法第
    三百二十一條第三款、第四款結夥三人以上攜帶兇器竊盜罪
    ，及刑法第三百零六條第一項無故侵入他人建築物罪。被告
    與「阿軟」及「阿強」之成年男子間，就無故侵入他人建築
    物犯行間，具有犯意聯絡及行為分擔，為共同正犯。又被告
    與「阿軟」及「阿強」所竊取如事實欄一之(二)所示之物，雖
    分屬丁○○及其母周士琴所有，然其係以一竊盜行為為之，
    僅侵害一個監督權，不生一行為而觸犯數罪名問題（最高法
    院六十二年臺上字第四○七號判例參照），併此敘明。被告
    所犯前開數罪，犯意各別，行為互殊，應予分論併罰。被告
    前於九十三年間，因違反毒品危害防制條例案件，經本院以
    九十三年度簡字第一二二五號刑事簡易判決判處有期徒刑六
    月確定，又犯竊盜罪，經本院以九十三年度易字第一五九七
    號判處有期徒刑三月確定，上開二罪，經本院以九十四年度
    聲字第四八八號定應執行有期徒刑八月確定，於九十四年七
    月二十二日縮刑期滿執行完畢，有臺灣高等法院被告前案紀
    錄表在卷可佐（見本院卷第四頁至第十七頁），其前受徒刑
    之執行完畢，於五年以內故意再犯本案有期徒刑以上之罪，
    為累犯，應依刑法第四十七條第一項規定加重其刑。爰審酌
    被告有事實欄所示之前科，素行非佳，其正值青壯年，不思
    以正當工作獲取財物，竟謀不勞而獲，竊盜他人財物，所為
    損害被害人，且危害社會治安匪淺，及其犯罪之動機、手段
    、目的、生活狀況、智識程度、所竊取財物之價值、犯罪後
    坦承犯行之態度等一切情狀，各量處如主文所示之刑，並定
    其應執行之刑。又被告犯罪之時間，係在九十六年四月二十
    四日以後，不符中華民國九十六年罪犯減刑條例所定減刑之
    要件，爰不予減刑，附此敘明。扣案之鑰匙一支，係供犯罪
    所用之物，且係被告所有，業據被告供承在卷（見本院卷第
    二十三頁），應依刑法第三十八條第一項第二款規定宣告沒
    收。至於事實欄一之(一)至(三)所示被告行竊所使用之螺絲起子
    ，均未扣案，復非義務沒收之物，爰不為沒收之諭知，附此
    敘明。
據上論斷，應依刑事訴訟法第二百九十九條第一項前段，刑法第
三百二十一條第一項第三款、第四款、第三百零六條第一項、第
四十七條第一項、第五十一條第五款、第三十八條第一項第二款
，刑法施行法第一條之一第一項、第二項前段，判決如主文。
本案經檢察官林良蓉到庭執行職務
中　　華　　民　　國　九十六  年　　八　　月  二十八　日
　　　　　　　　　        臺灣臺北地方法院刑事第十四庭
                              法    　官　孫萍萍
以上正本證明與原本無異。
如不服本判決，應於判決送達後十日內，向本院提出上訴狀。
　　　　　　　　　　　　　　  書  記  官　張汝琪
中　　華　　民　　國　九十六  年　　八　　月  二十八　日
附錄本案論罪科刑法條全文：
刑法第三百二十一條
犯竊盜罪而有左列情形之一者，處六月以上、五年以下有期徒刑
：
一、於夜間侵入住宅或有人居住之建築物、船艦或隱匿其內而犯
    之者。
二、毀越門扇、牆垣或其他安全設備而犯之者。
三、攜帶兇器而犯之者。
四、結夥三人以上而犯之者。
五、乘火災、水災或其他災害之際而犯之者。
六、在車站或埠頭而犯之者。
前項之未遂犯罰之。
刑法第三百零六條
無故侵入他人住宅、建築物或附連圍繞之土地或船艦者，處一年
以下有期徒刑、拘役或三百元以下罰金。
無故隱匿其內，或受退去之要求而仍留滯者，亦同。
